【裁判字號】    88,苗簡,797
【裁判日期】    890524
【裁判案由】    給付電信費
【裁判全文】
臺灣苗栗地方法院民事簡易判決                    八十八年度苗簡字第七九七號
    原      告  中華電信股份有限公司台灣南區電信分公司
    法定代理人  戊○○
    送達代收人  甲○○
    訴訟代理人  丁○○
    被      告  乙○○
                          身分.
    訴訟代理人  丙○○    住同.
右當事人間請求給付電信費事件，本院判決如左：
    主      文
原告之訴駁回。
訴訟費用由原告負擔。
    事      實
甲、原告方面：
一、聲明：
（一）被告應給付原告新台幣（下同）十一萬九千六百三十一元，及自支付命令送達
      翌日起至清償日止，按年息百分之五計算之利息。
（二）訴訟費用由被告負擔。
二、陳述：被告於民國八十七年十月二十一日，委託訴外人吳英雄（嗣改名吳坤暉）
    代理被告申請租用原告0000000000號行動電話，自民國八十七年十二
    月起至八十八年一月止，被告因使用原告之電信設備向外通話，共積欠電話費十
    一萬九千六百三十一元未付，業經原告依法終止契約予以拆機銷號，嗣經催繳，
    均置之不理，為此起訴請求給付電信費及法定遲延利息。
三、對被告抗辯之陳述：本件申請電話係訴外人吳英雄（已改名吳坤暉）持被告之身
    份證來辦理的，原告自應負申請人責任。
四、證據：提出行動電話租用申請書、催繳函影本、行動電話國內長途話費清單、國
    際話費清單各一份為證。
乙、被告方面：
一、聲明：
（一）請求駁回原告之訴。
（二）訴訟費用由原告負擔。
二、陳述：
    被告係因遺失身分證遭訴外人趙文通於八十七年十月二十一日盜用，並無權代理
    被告向原告申請租用0000000000號行動電話，被告從未曾申請租用或
    委託他人申請租用原告之行動電話。
三、證據：提出存證信函副本、乙○○補發之身分證正反影本、臺灣臺南地方法院檢
    察署檢查官起訴書各一份等為證。
丙、本院依職權調閱趙文通之刑案資料查註紀錄表、臺灣臺南地方法院八十八年度易
    字第一二三七號、臺灣臺南地方法院檢察署八十八年度偵字第二五九三號、臺灣
    臺南地方法院檢察署八十八年度執字第二○四六號偽造文書案刑事案件全卷暨執
    行卷宗，並訊問證人吳英雄（已改名吳坤暉）。
    理      由
一、原告主張被告於民國八十七年十月二十一日，委託訴外人吳英雄（已改名吳坤暉
    ）代理被告申請租用原告0000000000號行動電話，自民國八十七年十
    二月起至八十八年一月止，被告因使用原告之電信設備向外通話，共積欠電話費
    十一萬九千六百三十一元未付之事實，雖據原告提出行動電話租用申請書、催繳
    函影本、中華電信行動電話國內長途話清單費、國際話費清單為證，惟為被告否
    認，並以：被告係因遺失身分證遭訴外人趙文通於八十七年十月二十一日，盜以
    使用向原告申請租用0000000000號行動電話，被告從未曾申請租用或
    委託他人申請租用原告之行動電話等語，資為抗辯。
二、經查：
（一）證人吳英雄（已改名吳坤暉）在庭明確證稱：不認識被告，亦從未代理被告向
      原告申請租用行動電話，渠於八十四年十一月在桃園火車站遺失國民身分證，
      遭訴外人趙文通冒用，後經警於八十八年二月十一日查獲趙文通，起出吳英雄
      之國民身份證及駕照，但相片遭替換過非吳英雄本人等語綦詳。
（二）經本院依職權調閱臺灣臺南地方法院八十八年度易字第一二三七號、臺灣臺南
      地方法院檢察署八十八年度偵字第二五九三號、臺灣臺南地方法院檢察署八十
      八年度執字第二○四六號偽造文書案刑事案件全卷暨執行卷宗審閱結果，訴外
      人趙文通確於八十四年十二月間拾獲吳英雄遺失之身分證及汽車駕駛執照，換
      貼自己之相片，加以變造，經臺灣臺南地方法院以八十八年度易字第一二三七
      號刑事判決判處有期徒刑五月確定，並於八十八年七月二十九日易科罰金執行
      終結，有上開判決書及趙文通之刑案資料查註紀錄表在卷可稽。
（三）另經本院當庭採取吳英雄簽名、身分證字號及住址等筆跡勘驗結果，與原告提
      出行動電話申請書上「代理人：吳英雄」之簽名及筆跡相去甚遠，不相符合。
      從而證人吳英雄之證言，自堪採信。被告抗辯其並未委託吳英雄申請租用原告
      之行動電話等語，應堪信為真實。
（四）被告並未委託吳英雄申請租用原告之行動電話一節，既經認定，已如上述。又
      被告主張其遺失身分證之事實，亦據被告提出補發之身分證正反影本為證，據
      該補發之身份證影本所載補發日期為八十六年九月二十四日，本件租用電話之
      申請時間為八十七年十月二十一日，被告主張其遺失之身分證及證人吳英雄遺
      失之身份證同遭趙文通冒用，持向原告申請行動電話等語，於經驗法則而論確
      屬可能。
三、按「無代理權人以代理人之名義所為之法律行為，非經本人承認，對於本人，不
    生效力。」民法第一百七十條第一項定有明文。本件被告既未授權訴外人吳英雄
    代理向原告申請租用行動電話，原告復不能舉證證明被告有授與代理權予另一訴
    外人趙文通，則本件申請租用行動電話之行為，即屬無權代理，既為被告所不承
    認，揆諸上開規定，對被告即不生效力。
四、被告既非本件電話租用契約之承租人，自無給付電信費之義務。從而原告依電話
    租用契約，起訴請求被告給付電信費及法定遲延利息，於法尚有未合，不應准許
    。
五、本件事證已臻明確，兩造其餘攻擊防禦方法及所提證據已予審究，核與判決結果
    不生影響，不再一一論列，併此敘明。
據上論結，原告之訴為無理由，依民事訴訟法第四百三十六條第二項、第七十八條，
判決如主文。
中      華      民      國    八十九    年      五      月    二十四    日
                                  臺灣苗栗地方法院苗栗簡易庭
~B法      官  林念祖
右為正本係照原本作成。
如對本判決上訴，須於本判決送達後二十日內向本院提出上訴狀（須按他造當事人之
人數附繕本，並繳納上訴費用新臺幣壹仟柒佰玖拾陸元，另附三十四元郵票十份）。
~B法院書記官  邱鴻志
中      華      民      國    八十九    年      五      月    二十六    日


司法院資訊處製作；財團法人民間司法改革基金會備份。
